【裁判字號】    89,上易,2139
【裁判日期】    890721
【裁判案由】    贓物
【裁判全文】
臺灣高等法院刑事判決                          八十九年度上易字第二一三九號
    上訴人
    即被告  甲 ○ ○
右列上訴人因贓物案件，不服台灣新竹地方法院八十九年度易字第一八號，中華民國
八十九年四月十四日第一審判決（起訴案號：臺灣新竹地方法院檢察署八十八年度偵
字第七九七九號）提起上訴，本院判決如左：
    主    文
上訴駁回。
    事    實
一、陳志有曾於民國（下同）八十六年間，因違反麻醉藥品管理條例案件，經原審法
    院判處有期徒刑四月確定，於八十六年十二月十四日執行完畢，又於八十六年間
    ，因侵占案件，經原審法院判處拘役五十日，於八十七年六月二十五日執行完畢
    ，復於八十六年間，因違反麻醉藥品管理條例案件，經原審法院判處有期徒刑五
    月確定，又於八十七年間，因竊盜案件，經原審法院判處有期徒刑三月確定，二
    案嗣經定應執行有期徒刑七月，於八十七年十一月三十日執行完畢，（起訴書誤
    載為因竊盜案件經判處有期徒刑七月確定），仍不知悔改，復於八十八年十一月
    五日，在新竹市○○街三一三巷附近，明知李吳強所交付之ＫＦＺ－二七一號之
    比雅久牌重型機車，係乙○○於同年十月二十日，在新竹市○○街二四○號前所
    失竊之贓物，竟仍予收受後供己騎用。嗣於同年十一月六日凌晨二時許，在新竹
    市○○路○段六十巷內為警當場查獲，並扣得機車鑰匙一支。
二、案經新竹市警察局第三分局移送臺灣新竹地方法院檢察署檢察官偵查起訴。
    理    由
一、訊據上訴人即被告甲○○矢口否認其有贓物犯行，辯稱：認ＫＦＺ－二七一號比
    雅久牌重型機車，係其向李吳強所借用，李吳強借予該車時，並未告知係贓車，
    以及僅言明於翌日下午在原處還車，其不疑有他，故予以暫借供騎用等語。
二、經查：
(一)該ＫＦＺ－二七一號比雅久牌重型機車，確係乙○○於八十八年十月二十日，在
    新竹市○○街二四○號前所失竊之贓物等情，業據被害人乙○○供述失竊情節綦
    詳，証人李吳強於原審審理中亦供承該車確係其所竊取後借予被告甲○○騎用無
    訛，與被害人乙○○所供大致相符，並有車輛竊盜、車牌失竊資料個別查詢報表
    －查詢車輛認可資料、贓物領據、遠傳電訊股份有限公司行動電話使用者資料表
    影本等件附卷可稽。被告甲○○亦坦承該ＫＦＺ－二七一號比雅久牌重型機車係
    其向李吳強所借騎，其向李吳強借用該機車時，並未向李吳強拿取該機車行車執
    照等情，用參以被告自承其與李吳強僅認識一個月，二人平日互以「水蛙」、「
    阿強」等綽號相稱，互不知悉彼此真實姓名、住址、從事何行業，與証人李吳強
    亦証稱其與被告甲○○僅係認識一個月之普通朋友等語相符，被告向一並熟識之
    普通朋友，借取機車騎用時，對方並無行車執照交付，供為其對該機車有合法權
    源之証明，被告謂其不知該機車非贓物孰能置信？
(二)又李吳強於原審審理時固供陳其借予被告該機車時，並未告知被告該機車係贓車
    等語，然李吳強果確未告知被告該情，然為何其於原審調查之初，故意推諉飾稱
    該機車係黃德武所竊取後交付等語，顯見李吳強前開所陳係在迴護被告，以脫免
    被告贓物罪責，所供自難採信；被告甲○○於向其借用該機車時，應知悉該機車
    係贓車，洵屬無疑。
    綜上所論，足徵被告所辯，係卸責圖免之詞，委不足採，被告所犯事証明確，其
    犯行洵堪認定，應依法予以論科。
三、核被告所為，係犯刑法第三百四十九條第一項之收受贓物罪。查被告曾於八十六
    年間，因違反麻醉藥品管理條例案件，經原審法院判處有期徒刑四月確定，於八
    十六年十二月十四日執行完畢，又於八十六年間，因侵占案件，經原審法院判處
    拘役五十日，於八十七年六月二十五日執行完畢，復於八十六年間，因違反麻醉
    藥品管理條例案件，經原審法院判處有期徒刑五月確定，又於八十七年間，因竊
    盜案件，經原審法院判處有期徒刑三月確定，二案嗣經定應執行有期徒刑七月，
    於八十七年十一月三十日執行完畢，有本院被告全國前案紀錄表乙份在卷可稽，
    被告於有期徒刑執行完畢後，五年內再犯有期徒刑以上之本罪，為累犯，應依刑
    法第四十七條規定加重其刑。
四、原審以被告所犯罪証明確，援引刑法第三百四十九條第一項、第四十七條、第四
    十一條，罰金罰鍰提高標準條例第一條前段、第二條，審酌被告之品行、犯罪動
    機、目的、手段、所生危害及犯罪後態度等一切情狀，量處被告有期徒刑六月，
    並諭知以三百元為易科罰金之折算標準，並說明扣案之鑰匙一支，係李吳強自行
    打造而借予被告使用之物，非被告所有，業經李吳強証述在卷，爰不為沒收諭知
    之理由，認事用法，允無違誤，量刑妥適，被告上訴意旨空言否認犯罪，陳詞指
    摘原判決失當，要無理由，應駁回其上訴
五、據上論斷，應依刑事訴訟法第三百六十八條，判決如主文。
案經檢察官蔡薰慧到庭執行職務。
中    華    民    國    八十九     年        七      月      二十一     日
                                    臺灣高等法院刑事第十六庭
                                        審判長法  官  許  增  男
                                              法  官  蔡  彩  貞
                                              法  官  黃  鴻  昌
右正本證明與原本無異。
不得上訴。
                                              書記官  黃  千  鶴
中    華    民    國    八十九     年        七      月      二十五     日
附錄本案論罪科刑法條全文：
刑法第三百四十九條第一項：
收受贓物者，處三年以下有期徒刑、拘役或五百元以下之罰金。


司法院資訊處製作；財團法人民間司法改革基金會備份。
